# 请陈版及各位指教

提问人：大大大胡子 时间：2013-11-11 12:59:23
背景资料：我公司是新设的煤炭企业，根据有关合同约定整合收购某矿相关资产，收购完成后原煤矿注销。我公司支付的对价是新煤矿投产后陆续支付 100 万吨煤。请问该如何做账务处理。注：我公司支付的对价涵盖评估值及溢价，具体溢价金额未约定，该部分资产有评估报告。煤矿投产日期不确定。是否可以以合同签订日为基准，对 100 万吨煤估计，从而对资产、溢价以及负债做账务处理。
但这样做日后会涉及大量调整事项，恐有不妥，请指教。

回答人：chenyiwei
该项合并对价应按照约定的 100 万吨煤在届时交付时的公允价值来计量。建议尽可能对预计交付时间作出合理估计，再参照期货市场上对类似品质且交割日期与预计交付现货日期接近的煤炭期货的公允价值估计其公允价值，后续公允价值的波动计入当期损益处理。
这种问题涉及大量的判断和估计是难免的。